【裁判字號】    94,訴,2291
【裁判日期】    950215
【裁判案由】    毒品危害防制條例
【裁判全文】
臺灣桃園地方法院刑事判決              94年度訴字第2291號
公  訴  人  臺灣桃園地方法院檢察署檢察官
被      告  甲○○
指定辯護人  本院公設辯護人  彭詩雯
上列被告因毒品危害防制條例案件，經檢察官提起公訴（94年度
毒偵字第4168號）及移送併辦（94年度毒偵字第5679號），嗣經
本院訊問被告後，被告自白犯罪，檢察官聲請協商判決，經本院
合議庭裁定由受命法官改依簡式審判程序後為協商判決，本院判
決如下：
    主      文
甲○○連續施用第一級毒品，處有期徒刑捌月。扣案之第一級毒
品海洛因壹包（淨重零點壹肆公克，空包裝重零點壹柒公克），
沒收銷燬之。
    事實及理由
一、犯罪事實：被告甲○○前曾於民國85年間因竊盜案件，經本
    院以85年度易字第5252號判決判處有期徒刑4 月，於86年10
    月20日執行完畢；於86年間因違反麻醉藥品管理條例案件，
    經本院以86年度訴字第593 號判決判處有期徒刑4 月，於87
    年12月21日易科罰金執行完畢（不構成累犯）；另於93年間
    因施用毒品案件，經本院以93年度毒聲字第1621號裁定應送
    勒戒處所觀察、勒戒，於94年3 月3 日入所，因認無繼續施
    用毒品傾向，於94年5 月2 日出所，並經臺灣桃園地方法院
    檢察署檢察官以94年度毒偵字第529 號、94年度毒偵緝字第
    86號為不起訴處分確定。詎其仍未戒除毒癮，明知海洛因係
    毒品危害防制條例所稱之第一級毒品，不得非法持有及施用
    ，竟基於施用第一級毒品之概括犯意，自94年7 月1 日晚間
    某時起至同年9 月30日晚間某時止，在其位於桃園縣龍潭鄉
    ○○路336 巷181 弄7 號之住處內，以注射針筒施用第一級
    毒品海洛因多次。嗣分別於94年7 月2 日17時30分許，在桃
    園縣龍潭鄉○○路與成功路口查獲，並扣得第一級毒品海洛
    因1 包（淨重0.14公克，空包裝重0.17公克）；於94年9 月
    30日21時0 分許，在桃園縣龍潭鄉竹窩子6 號查獲，並扣得
    徐振富所有與本案無關之海洛因殘渣袋1 個、酒精燈1 個、
    安非他命殘渣袋1 個、吸食器1 組、削尖吸管1 支等物。案
    經桃園縣政府警察局平鎮分局報告臺灣桃園地方法院檢察署
    檢察官偵查起訴及移送併辦。
二、證據：
（一）被告甲○○於本院審理中之自白。
（二）卷附桃園縣政府警察局平鎮分局被採尿人姓名編號對照表
      2 紙、臺灣尖端先進生技醫藥股份有限公司濫用藥物檢驗
      報告2 紙。
（三）扣案第一級毒品海洛因1 包（淨重0.14公克，空包裝重0.
      17公克）及卷附法務部調查局鑑定通知書1 紙。
（四）照片1 幀。
三、本件被告已認罪，經檢察官與被告於本院審理時達成協商之
    合意，其合意內容為：被告連續施用第一級毒品海洛因願受
    科處有期徒刑8 月。經查，上開協商合意並無刑事訴訟法第
    455 條之4 第1 項所列情形之一，檢察官聲請改依協商程序
    而為判決，本院爰不經言詞辯論，於協商合意範圍內為協商
    判決，合予敘明。
四、沒收：扣案之第一級毒品海洛因1 包（淨重0.14公克，空包
    裝重0.17公克），因海洛因為第一級毒品，包裝之塑膠袋又
    與所包裝之海洛因難以析離，應一併依毒品危害防制條例第
    18條第1 項前段之規定，沒收銷燬之。至扣案之海洛因殘渣
    袋1 個、酒精燈1 個、安非他命殘渣袋1 個、吸食器1 組、
    削尖吸管1 支等物，被告否認為其所有，復無證據證明上開
    物品與被告本件犯行有關，且公訴檢察官於本院簡式審判程
    序中表明：不主張上開所扣得之物與本案有關，亦不在本案
    聲請沒收云云（見本院95年2 月7 日簡式審判筆錄第2 頁）
    ，是上開物品本件爰不宣告沒收。
五、至被告於94年7 月2 日18時30分許為警採尿送驗結果，安非
    他命、甲基安非他命亦呈陽性反應，則被告另涉有施用第二
    級毒品犯行。因此部份並未起訴，亦非本件起訴效力所及，
    應由檢察官另行偵辦，附此說明。
六、應適用之法條：刑事訴訟法第455 條之4 第2 項、第455 條
    之8 ，毒品危害防制條例第10條第1 項、第18條第1 項前段
    ，刑法第11條、第56條。
七、本判決除有刑事訴訟法第455 條之4 第1 項第1 款、第2 款
    、第4 款、第6 款、第7 款所定情形之1 ，或違反同條第2
    項規定者外，不得上訴。
八、如不服本件判決，得自收受判決送達之日起10日內，向本院
    提出上訴書狀，上訴於第二審法院。
本案經檢察官嵇珮晶到庭執行職務。
中    華    民    國    95    年    2     月    15    日
                  刑事第二庭    法  官  鄭吉雄
以上正本證明與原本無異。
如不服本判決，應於送達後10日內，向本院提出上訴狀（應附繕
本），上訴於臺灣高等法院。
                                書記官  陳慧玲
中    華    民    國    95    年    2     月    20    日
附錄法條：
毒品危害防制條例第10條第1 項
施用第一級毒品者，處 6 月以上 5 年以下有期徒刑。


司法院資訊處製作；財團法人民間司法改革基金會備份。
